臺灣臺北地方法院刑事判決　　　九十四年度易字第一三四八號
　　公　訴　人　臺灣臺北地方法院檢察署檢察官
　　被　　　告　乙○○
上列被告因竊盜案件，經檢察官提起公訴（九十四年度偵字第七
九一五號），被告於準備程序進行中，就被訴事實為有罪之陳述
，本院合議庭裁定由受命法官獨任進行簡式審判程序後，判決如
下：
    主  文
乙○○行使偽造私文書，足以生損害於公眾及他人，處有期徒刑
肆月，如易科罰金，以佰元折算壹日。
扣案如附表所示之偽造署押均沒收。
    事  實
一、乙○○曾犯毒品案件經執行觀察勒戒完畢，因仍有施用毒品
    犯行（施用毒品部分另案由臺灣板橋地方法院審理），為隱
    匿真實身分，竟意圖為自己不法之所有，而基於竊盜之犯意
    ，於民國九十四年三月十四日中午十二時許，在臺北縣土城
    市○○街市場某處，竊取甲○○所有、置放於車牌號碼ＴＬ
    三－三七五號輕型機車之皮包乙個（內有甲○○之國民身分
    證、機車駕照及行照、健保卡、新臺幣一千五百元等物品）
    ，並於得手後熟記甲○○之年籍資料，再於同日下午九時許
    ，將皮包內證件類物品丟棄於臺北縣土城市某超商附設垃圾
    桶裡，嗣於同年三月二十日上午二時五分許，警方循線前去
    臺北市○○區○○路一段六十三號四樓之一查緝毒品案件時
    ，乙○○為規避刑責，而基於偽造私文書復持以行使之犯意
    ，冒用甲○○之名義應訊，並接續在附表所示之自願受搜索
    同意書、搜索扣押筆錄、扣押物品收據上偽造如附表所示之
    甲○○署押，乙○○並持該自願受搜索同意書向員警行使，
    用以表示甲○○同意接受員警搜索之意思表示，均足以生損
    害於司法警察機關犯罪偵查之正確性及甲○○，嗣經員警當
    場察覺有異，始悉上情。
二、案經甲○○訴由臺北市政府警察局萬華分局報告臺灣臺北地
    方法院檢察署檢察官偵查起訴，乙○○於準備程序進行中，
    就被訴事實為有罪之陳述，本院合議庭裁定由受命法官獨任
    進行簡式審判程序。
    理  由
一、前揭犯罪事實，業據被告乙○○於本院審理時均坦承不諱，
    核與告訴人甲○○指訴之被害情節大致相符（見偵查卷第一
    一０、一一一頁），並有臺北市政府警察局萬華分局搜索扣
    押筆錄、扣押物品收據、自願受搜索同意書附卷可稽（見偵
    查卷第四八至五一、六一、一二五頁），足認被告之自白確
    與事實相符，從而本件事證明確，被告犯行洵堪認定，應依
    法論科。
二、核被告所為，係犯刑法第二百十六條、第二百十條之行使偽
    造私文書罪及同法第三百二十條第一項之竊盜罪（起訴書雖
    就所犯法條記載被告係犯刑法第二百十七條之偽造署押罪，
    惟業據蒞庭檢察官予以更正如上，附予敘明）。被告於附表
    所示之文件上為數偽造署名及指印行為，其各該行為係於同
    時地或密切接近之時地所實施，各行為之獨立性極為薄弱，
    依一般社會健全觀念難以強行分離，且被告冒名應訊，主觀
    上當然自始至終在各個階段有續行冒名之犯意，故被告偽造
    各個署名、指印之舉動，顯係基於單一之犯意接續所為，侵
    害單一法益，應包括於一行為予以評價，而為接續犯。被告
    偽造署押係偽造私文書之階段行為，且其偽造私文書之低度
    行為，為行使之高度行為所吸收，均不另論罪。又被告所犯
    上開二罪間，有方法目的之牽連關係，為牽連犯，應從一重
    之行使偽造私文書罪處斷。爰審酌被告為規避刑責冒名應訊
    而肇犯本件、犯罪之手段、所竊取財物之價值、犯後尚知坦
    承犯行之態度及所生損害等一切情狀，量處如主文所示之刑
    ，並諭知易科罰金之折算標準，以示懲戒。末查，扣案如附
    表所示之偽造署押，均應依刑法第二百十九條規定併予宣告
    沒收。
據上論斷，依刑事訴訟法第二百七十三條之一第一項、第二百九
十九條第一項前段，刑法第二百十六條、第二百十條、第三百二
十條第一項、第五十五條、第四十一條第一項前段、第二百十九
條，罰金罰鍰提高標準條例第一條前段、第二條，判決如主文。
本案經檢察官高怡修到庭執行職務。
中　　華　　民　　國　　九十四　　年　十二  　月　九　日
                        刑事第十庭法　官劉煌基
上正本證明與原本無異。
如不服本判決，應於判決送達後10日內向本院提出上訴狀（應抄
附繕本）。告訴人或被害人如對於本判決不服者，應具備理由請
求檢察官上訴，其上訴期間之計算係以檢察官收受判決正本之日
期為準。
                                   書記官林妙穗
中　　華　　民　　國　　九十四　　年　十二  　月　九　日
附表
┌──┬───────────┬───────────┐
│編號│文件名稱              │偽造署押及數量        │
├──┼───────────┼───────────┤
│一  │自願受搜索同意書      │「甲○○」署名及指印各│
│    │（見偵卷第一二五頁）  │ 一枚                 │
├──┼───────────┼───────────┤
│二  │搜索扣押筆錄          │「甲○○」署名及指印各│
│    │（見偵卷第四八至五十頁│ 三枚                 │
│    │）                    │                      │
├──┼───────────┼───────────┤
│三  │扣押物品收據          │「甲○○」署名及指印各│
│    │（見偵卷第六一頁）    │ 一枚                 │
└──┴───────────┴───────────┘
附錄論罪法條：
中華民國刑法第216條
(行使偽造變造或登載不實之文書罪)
行使第 210 條至第 215 條之文書者，依偽造、變造文書或登載
不實事項或使登載不實事項之規定處斷。
中華民國刑法第210條
(偽造變造私文書罪)
偽造、變造私文書，足以生損害於公眾或他人者，處 5 年以下有
期徒刑。
中華民國刑法第320條
(普通竊盜罪、竊佔罪)
意圖為自己或第三人不法之所有，而竊取他人之動產者，為竊盜
罪，處 5 年以下有期徒刑、拘役或 500 元以下罰金。
意圖為自己或第三人不法之利益，而竊佔他人之不動產者，依前
項之規定處斷。
前二項之未遂犯罰之。
